---
title: "R İLE GİTHUB ENTEGRASYONU"
author: "DERYA IŞIK"
date: "2023-06-02"
output: html_document
---

```{r setup, include=FALSE}
knitr::opts_chunk$set(echo = TRUE)
```

Github, dünyanın en büyük geliştirici topluluklarından birisi olup, git versiyon kontrol sistemini kullanarak yazılım geliştirme projeleri için web tabanlı bir bulut depolama servisidir. Ayrıca, Github yazılım geliştiricileri için bir sosyal ağ platformudur.(1)

## R İLE GİTHUB'IN BAĞLANMASI

1.Github'da hesap açıyoruz.

2.Git'i bilgisayarımıza kuruyoruz.(https://git-scm.com/downloads sitesinden indirebiliriz.)

3.RStudio'u açıp usethis paketini yüklüyoruz. use_git_config(user.name="githubdaki ismimiz", use.email="githubdaki emailimiz") kodunu giriyoruz. Bu işlemle kendimizi tanıtıyoruz.

4.RStudioda TOOLS-GLOBAL OPTİONS-GİT de indirdiğimiz git'in git.exe uzantılı dosyasını browser yapıyoruz.

5.Github'a geliyoruz ve sol taraftaki yeni depo düğmesine tıklayarak yeni bir havuz açıyoruz. Burada bizim projelerimiz depolanacak.

6.RStudio'da FİLE-NEW PROJECT- VERSİON CONTROL- GİT 'e girip karşımıza çıkan URL kısmına açtığımız havuzun HTTP'deki URL'sini ve proje ismini giriyoruz.

Bu adımlardan sonra R ile GİTHUB'ı birbirine bağlamış oluyoruz.

## R'DAKİ PROJEYİ GİTHUB'A YÜKLEME

1.R'da yeni bir Rscript açıyoruz. Bunu açtığımız havunuz dosyasına kayıt ediyoruz.

2.R'da files'ın yanındaki git'de Rscript dosyalarını seçip commit diyoruz. Karşımıza yeni bir pencere çıkıyor ve commit message yerine first commit yazıyoruz.

3.İşlem bitince push diyerek github havuzuna gönderiyoruz.

Böylelikle R'daki projeyi github'a yüklemiş oluyoruz.

Ayrıca R'da yeni işlemler yaptığımızda ctrl+s diyip kayıt ediyoruz. Bu işlemleri github'a göndermek için tekrar commit işlemlerini yapıyoruz.

## GİTHUB'DAKİ PROJEYİ R'A GÖNDERME

1.Github'daki havuza ekleme yapmak için add file-create new file diyoruz ve dosyayı .R uzantısı ile isim veriyoruz.

2.En alta inerek yeni dosya kaydet diyoruz.

3.R'a gelip git kısmında pull butonuna tıklıyoruz.

4.Files'da dosya açılıyor.

Değişiklik yaptığımızda Git-Dosyayı seç- Commit - Push işlemlerini yaparız.

Ben github ile R entegrasyonuna örnek olması için "Affordable Housing by Town 2011-2022" adındaki veri setini kısa bir şekilde analiz ettim. Bu analizi github a bağlayarak burada yazılanları uygulayalım.

```{r cars}
hf<-read.csv("Affordable_Housing_by_Town_2011-2022.csv")
library(dplyr)
library(tidyr)
library(ggplot2)
install.packages("intsvy", repos = "http://cran.us.r-project.org")


#hf veri setinin boyutlarının yazdırılması
dim(hf)
##[1] 2025   10
hf

#hf veri setine ilişkin betimsel istatiksellerin yazdırılması
summary(hf)
##        Year        Town.Code          Town          
##Min.   :2011   Min.   :  1.00   Length:2025       
##1st Qu.:2013   1st Qu.: 43.00   Class :character  
##Median :2017   Median : 85.00   Mode  :character  
##Mean   :2017   Mean   : 84.92                     
##3rd Qu.:2020   3rd Qu.:127.00                     
##Max.   :2022   Max.   :169.00                     

##X2010.Census.Units Government.Assisted Tenant.Rental.Assistance
##Min.   :  388      Min.   :    0.0     Min.   :   0.0          
##1st Qu.: 2306      1st Qu.:   24.0     1st Qu.:   2.0          
##Median : 5451      Median :  137.0     Median :   7.0          
##Mean   : 8802      Mean   :  537.6     Mean   : 263.6          
##3rd Qu.:10061      3rd Qu.:  377.0     3rd Qu.:  88.0          
##Max.   :57012      Max.   :10733.0     Max.   :9132.0          
##                   NA's   :1                                   
## Single.Family.CHFA..USDA.Mortgages Deed.Restricted.Units
## Min.   :   0.0                     Min.   :   0.0       
## 1st Qu.:  18.0                     1st Qu.:   0.0       
## Median :  51.0                     Median :   0.0       
## Mean   : 165.8                     Mean   :  32.7       
## 3rd Qu.: 186.0                     3rd Qu.:  17.0       
## Max.   :2429.0                     Max.   :1295.0       
                                                         
## Total.Assisted.Units Percent.Affordable
## Min.   :    0.0      Min.   : 0.000    
## 1st Qu.:   51.0      1st Qu.: 2.170    
## Median :  220.0      Median : 4.230    
## Mean   :  999.4      Mean   : 6.197    
## 3rd Qu.:  684.0      3rd Qu.: 7.730    
## Max.   :21122.0      Max.   :40.760    
                                        


#hükümet destekli 200 den büyük konut (Government.Assisted)
hf[hf[5]>200,]
##Year Town.Code          Town X2010.Census.Units
##2   2020         2       Ansonia               8148
##4   2020         4          Avon               7389
##7   2020         7        Berlin               8140
##11  2020        11    Bloomfield               9019
##14  2020        14      Branford              13972
##15  2020        15    Bridgeport              57012
##17  2020        17       Bristol              27011
##23  2020        23        Canton               4339
##25  2020        25      Cheshire              10424
##28  2020        28    Colchester               6182
##33  2020        33      Cromwell               6001
##34  2020        34       Danbury              31154
##37  2020        37         Derby               5849
##42  2020        43 East Hartford              21328
##43  2020        44    East Haven              12533
##44  2020        45     East Lyme               8458
##45  2020        47  East Windsor               5045
##48  2020        48     Ellington               6665
##49  2020        49       Enfield              17558
##51  2020        51     Fairfield              21648
##52  2020        52    Farmington              11106
##54  2020        54   Glastonbury              13656
##57  2020        57     Greenwich              25631
##59  2020        59        Groton              17978
##62  2020        62        Hamden              25114
##64  2020        64      Hartford              51822
##69  2020        69     Killingly               7592
##77  2020        77    Manchester              25996
##80  2020        80       Meriden              25892
##83  2020        83    Middletown              21223
##84  2020        84       Milford              23074
##88  2020        88     Naugatuck              13061
##89  2020        89   New Britain              31226
##93  2020        93     New Haven              54967
##94  2020        95    New London              11840
##95  2020        96   New Milford              11731
##96  2020        94     Newington              13011
##101 2020       101   North Haven               9491
##103 2020       103       Norwalk              35415
##104 2020       104       Norwich              18659
##109 2020       109    Plainfield               6229
##110 2020       110    Plainville               8063
##116 2020       116        Putnam               4299
##119 2020       119    Rocky Hill               8843
##124 2020       124       Seymour               6968
##126 2020       126       Shelton              16146
##128 2020       128      Simsbury               9123
##130 2020       132 South Windsor              10243
##132 2020       131   Southington              17447
##134 2020       134      Stafford               5124
##135 2020       135      Stamford              50573
##137 2020       137    Stonington               9467
##138 2020       138     Stratford              21091
##139 2020       139      Suffield               5469
##143 2020       143    Torrington              16761
##144 2020       144      Trumbull              13157
##146 2020       146        Vernon              13896
##148 2020       148   Wallingford              18945
##151 2020       151     Waterbury              47991
##153 2020       153     Watertown               9096
##154 2020       155 West Hartford              26396
##155 2020       156    West Haven              22446
##158 2020       158      Westport              10399
##159 2020       159  Wethersfield              11677
##162 2020       162    Winchester               5613
##163 2020       163       Windham               9570
##165 2020       165 Windsor Locks               5429
##166 2020       166       Wolcott               6276
##171 2019         2       Ansonia               8148
##173 2019         4          Avon               7389
##176 2019         7        Berlin               8140
##180 2019        11    Bloomfield               9019
##183 2019        14      Branford              13972
##184 2019        15    Bridgeport              57012
##186 2019        17       Bristol              27011
##192 2019        23        Canton               4339
##194 2019        25      Cheshire              10424
##197 2019        28    Colchester               6182
##202 2019        33      Cromwell               6001
##203 2019        34       Danbury              31154
##206 2019        37         Derby               5849
##211 2019        43 East Hartford              21328
##212 2019        44    East Haven              12533
##213 2019        45     East Lyme               8458
##214 2019        47  East Windsor               5045
##217 2019        48     Ellington               6665
##218 2019        49       Enfield              17558
##220 2019        51     Fairfield              21648
##221 2019        52    Farmington              11106
##223 2019        54   Glastonbury              13656
##226 2019        57     Greenwich              25631
##228 2019        59        Groton              17978
##231 2019        62        Hamden              25114
##233 2019        64      Hartford              51822
##238 2019        69     Killingly               7592
##246 2019        77    Manchester              25996
##249 2019        80       Meriden              25892
##252 2019        83    Middletown              21223
##253 2019        84       Milford              23074
##257 2019        88     Naugatuck              13061
##Government.Assisted Tenant.Rental.Assistance
##2                   349                      764
##4                   244                       16
##7                   556                       50
##11                  558                      106
##14                  233                       77
##15                 6505                     4353
##17                 1908                      962
##23                  211                       15
##25                  258                       22
##28                  364                       38
##33                  212                       11
##34                 1615                     1269
##37                  275                      301
##42                 1593                      815
##43                  542                      168
##44                  396                       20
##45                  559                       42
##48                  260                        5
##49                 1340                      227
##51                  231                      131
##52                  470                      107
##54                  604                       44
##57                  879                      443
##59                 3727                      107
##62                  937                      788
##64                10501                     8635
##69                  520                      147
##77                 1851                      950
##80                 1964                     1270
##83                 3019                     1123
##84                  726                      208
##88                  493                      315
##89                 2913                     1583
##93                 9511                     6867
##94                 1598                      510
##95                  307                       44
##96                  531                      122
##101                 393                       53
##103                2242                     1468
##104                2249                      794
##109                 377                      190
##110                 205                       41
##116                 383                       64
##119                 235                       52
##124                 262                       28
##126                 254                       45
##128                 289                       60
##130                 443                       55
##132                 499                       63
##134                 257                       22
##135                4225                     1971
##137                 441                       16
##138                 524                      460
##139                 296                        5
##143                 908                      322
##144                 315                       19
##146                1509                      461
##148                 354                      129
##151                5344                     3123
##153                 205                       32
##154                 643                      854
##155                1024                     1868
##158                 265                       60
##159                 705                      114
##162                 350                      167
##163                1763                      617
##165                 297                      156
##166                 313                        9
##171                 349                      752
##173                 244                       13
##176                 556                       54
##180                 558                       99
##183                 233                       60
##184                6395                     4301
##186                1908                      884
##192                 211                       17
##194                 258                       22
##197                 364                       35
##202                 212                        8
##203                1590                     1254
##206                 275                      281
##211                1592                      869
##212                 542                      152
##213                 396                       20
##214                 559                       43
##217                 260                        5
##218                1340                      219
##220                 231                      115
##221                 470                      107
##223                 604                       44
##226                 863                      459
##228                3727                       99
##231                 937                      725
##233               10394                     8474
##238                 520                      147
##246                1851                      962
##249                1962                     1249
##252                3019                     1068
##253                 726                      227
##257                 493                      317
##Single.Family.CHFA..USDA.Mortgages Deed.Restricted.Units
##2                                  147                     0
##4                                   44                     0
##7                                  142                     4
##11                                 341                     0
##14                                 170                     9
##15                                 900                    19
##17                                1124                     0
##23                                  53                    32
##25                                 100                    17
##28                                 146                     4
##33                                 198                     0
##34                                 565                   289
##37                                 111                     0
##42                                1035                     0
##43                                 302                     0
##44                                  95                    19
##45                                 116                     0
##48                                 118                     0
##49                                 659                     7
##51                                  70                   124
##52                                 149                   155
##54                                 133                     2
##57                                  16                    33
##59                                 377                    10
##62                                 523                     4
##64                                1523                     0
##69                                 188                     0
##77                                 964                    32
##80                                1029                    11
##83                                 543                    25
##84                                 192                    74
##88                                 367                     0
#89                                1167                   100
##93                                 982                   440
##94                                 509                   101
##95                                 182                    17
#96                                 479                    36
##101                                 97                    23
##103                                437                   635
##104                                567                     0
##109                                224                     0
##110                                306                    22
##116                                 77                     0
##119                                194                     0
##124                                113                     0
##126                                137                    82
##128                                 98                     0
##130                                232                     9
##132                                354                    51
##134                                127                     0
##135                                450                  1270
##137                                 97                     0
##138                                373                    33
##139                                 51                    15
##143                                547                    17
##144                                 97                   303
##146                                386                    12
##148                                328                    35
##151                               1751                    21
##153                                229                     0
##154                                372                   250
##155                                439                     0
##158                                  4                    58
##159                                293                     0
##162                                 92                     0
##163                                363                     0
##165                                243                     0
##166                                184                     0
##171                                140                     9
##173                                 43                     0
##176                                138                    10
##180                                341                     0
##183                                176                     0
##184                                916                    19
##186                               1102                     0
##192                                 49                    32
##194                                 97                    17
##197                                146                     4
##202                                197                     0
##203                                571                   296
##206                                110                     0
##211                               1030                     0
##212                                313                     0
##213                                 90                    19
##214                                105                     0
##217                                107                     0
##218                                652                     7
##220                                 63                   126
##221                                143                   155
##223                                131                     2
##226                                 16                    33
##228                                376                    10
##231                                512                     4
##233                               1514                     0
##238                                201                     0
##246                                964                    32
##249                               1038                    11
##252                                520                    25
##253                                199                    74
##257                                349                     0
##Total.Assisted.Units Percent.Affordable
##2                   1260              15.46
##4                    304               4.11
##7                    752               9.24
##11                  1005              11.14
##14                   489               3.50
##15                 11777              20.66
##17                  3994              14.79
##23                   311               7.17
##25                   397               3.81
##28                   552               8.93
##33                   421               7.02
##34                  3738              12.00
##37                   687              11.75
##42                  3443              16.14
##43                  1012               8.07
##44                   530               6.27
##45                   717              14.21
##48                   383               5.75
##49                  2233              12.72
##51                   556               2.57
##52                   881               7.93
##54                   783               5.73
##57                  1371               5.35
##59                  4221              23.48
##62                  2252               8.97
##64                 20659              39.87
##69                   855              11.26
##77                  3797              14.61
##80                  4274              16.51
##83                  4710              22.19
##84                  1200               5.20
##88                  1175               9.00
##89                  5763              18.46
##93                 17800              32.38
##94                  2718              22.96
##95                   550               4.69
##96                  1168               8.98
##101                  566               5.96
##103                 4782              13.50
##104                 3610              19.35
##109                  791              12.70
##110                  574               7.12
##116                  524              12.19
##119                  481               5.44
##124                  403               5.78
##126                  518               3.21
##128                  447               4.90
##130                  739               7.21
##132                  967               5.54
##134                  406               7.92
##135                 7916              15.65
##137                  554               5.85
##138                 1390               6.59
##139                  367               6.71
##143                 1794              10.70
##144                  734               5.58
##146                 2368              17.04
##148                  846               4.47
##151                10239              21.34
##153                  466               5.12
##154                 2119               8.03
##155                 3331              14.84
##158                  387               3.72
##159                 1112               9.52
##162                  609              10.85
##163                 2743              28.66
##165                  696              12.82
##166                  506               8.06
##171                 1250              15.34
##173                  300               4.06
##176                  758               9.31
##180                  998              11.07
##183                  469               3.36
##184                11631              20.40
##186                 3894              14.42
##192                  309               7.12
##194                  394               3.78
##197                  549               8.88
##202                  417               6.95
##203                 3711              11.91
##206                  666              11.39
##211                 3491              16.37
##212                 1007               8.03
##213                  525               6.21
##214                  707              14.01
##217                  372               5.58
##218                 2218              12.63
##220                  535               2.47
##221                  875               7.88
##223                  781               5.72
##226                 1371               5.35
##228                 4212              23.43
##231                 2178               8.67
##233                20382              39.33
##238                  868              11.43
##246                 3809              14.65
##249                 4260              16.45
##252                 4632              21.83
##253                 1226               5.31
##257                 1159               8.87
##[ reached 'max' / getOption("max.print") -- omitted 728 rows ]

#2020 yılındaki kiracı kiralama yardımı(tenant.rental.assistance) 150 den büyük
#olanlar

hf[hf[1]==2020 & hf[6]>150,]
##Year Town.Code          Town X2010.Census.Units
##2   2020         2       Ansonia               8148
##15  2020        15    Bridgeport              57012
##17  2020        17       Bristol              27011
##34  2020        34       Danbury              31154
##37  2020        37         Derby               5849
##42  2020        43 East Hartford              21328
##43  2020        44    East Haven              12533
##49  2020        49       Enfield              17558
##57  2020        57     Greenwich              25631
##62  2020        62        Hamden              25114
##64  2020        64      Hartford              51822
##77  2020        77    Manchester              25996
##80  2020        80       Meriden              25892
##83  2020        83    Middletown              21223
##84  2020        84       Milford              23074
##88  2020        88     Naugatuck              13061
##89  2020        89   New Britain              31226
##93  2020        93     New Haven              54967
##94  2020        95    New London              11840
##103 2020       103       Norwalk              35415
##104 2020       104       Norwich              18659
##109 2020       109    Plainfield               6229
##135 2020       135      Stamford              50573
##138 2020       138     Stratford              21091
##143 2020       143    Torrington              16761
##146 2020       146        Vernon              13896
##151 2020       151     Waterbury              47991
##154 2020       155 West Hartford              26396
##155 2020       156    West Haven              22446
##162 2020       162    Winchester               5613
##163 2020       163       Windham               9570
##164 2020       164       Windsor              11767
##165 2020       165 Windsor Locks               5429
##Government.Assisted Tenant.Rental.Assistance
##2                   349                      764
##15                 6505                     4353
##17                 1908                      962
#334                 1615                     1269
##37                  275                      301
##42                 1593                      815
##43                  542                      168
##49                 1340                      227
##57                  879                      443
##62                  937                      788
##64                10501                     8635
##77                 1851                      950
##80                 1964                     1270
##83                 3019                     1123
##84                  726                      208
##88                  493                      315
##89                 2913                     1583
##93                 9511                     6867
##94                 1598                      510
##103                2242                     1468
##104                2249                      794
##109                 377                      190
##135                4225                     1971
##138                 524                      460
##143                 908                      322
##146                1509                      461
##151                5344                     3123
##154                 643                      854
##155                1024                     1868
##162                 350                      167
##163                1763                      617
##164                 154                      258
##165                 297                      156
##Single.Family.CHFA..USDA.Mortgages Deed.Restricted.Units
##2                                  147                     0
##15                                 900                    19
##17                                1124                     0
##34                                 565                   289
##37                                 111                     0
##42                                1035                     0
##43                                 302                     0
##49                                 659                     7
##57                                  16                    33
##62                                 523                     4
##64                                1523                     0
##77                                 964                    32
##80                                1029                    11
##83                                 543                    25
##84                                 192                    74
##88                                 367                     0
##89                                1167                   100
##93                                 982                   440
##94                                 509                   101
##103                                437                   635
##104                                567                     0
##109                                224                     0
##135                                450                  1270
##138                                373                    33
##143                                547                    17
##146                                386                    12
##151                               1751                    21
##154                                372                   250
##155                                439                     0
##162                                 92                     0
##163                                363                     0
##164                                453                    26
##165                                243                     0
##Total.Assisted.Units Percent.Affordable
##2                   1260              15.46
##15                 11777              20.66
##17                  3994              14.79
##34                  3738              12.00
##37                   687              11.75
##42                  3443              16.14
##43                  1012               8.07
##49                  2233              12.72
##57                  1371               5.35
##62                  2252               8.97
##64                 20659              39.87
##77                  3797              14.61
##80                  4274              16.51
##83                  4710              22.19
##84                  1200               5.20
##88                  1175               9.00
##89                  5763              18.46
##93                 17800              32.38
##94                  2718              22.96
##103                 4782              13.50
##104                 3610              19.35
##109                  791              12.70
##135                 7916              15.65
##138                 1390               6.59
##143                 1794              10.70
##146                 2368              17.04
##151                10239              21.34
##154                 2119               8.03
##155                 3331              14.84
##162                  609              10.85
##163                 2743              28.66
##164                  891               7.57
##165                  696              12.82



#hf veri setinin yapısının incelenmesi
str(hf)
##'data.frame':	2025 obs. of  10 variables:
##$ Year                              : int  2020 2020 2020 2020 2020 2020 2020 2020 2020 2020 ...
##$ Town.Code                         : int  1 2 3 4 5 6 7 8 9 10 ...
##$ Town                              : chr  "Andover" "Ansonia" "Ashford" "Avon" ...
##$ X2010.Census.Units                : int  1317 8148 1903 7389 1589 2509 8140 2044 7310 1575 ...
##$ Government.Assisted               : int  18 349 32 244 0 0 556 0 192 24 ...
##$ Tenant.Rental.Assistance          : int  1 764 0 16 6 4 50 2 26 0 ...
##$ Single.Family.CHFA..USDA.Mortgages: int  32 147 36 44 23 46 142 13 154 9 ...
##$ Deed.Restricted.Units             : int  0 0 0 0 0 0 4 0 87 0 ...
##$ Total.Assisted.Units              : int  51 1260 68 304 29 50 752 15 459 33 ...
##$ Percent.Affordable                : num  3.87 15.46 3.57 4.11 1.83 ...



#hf veri setinin incelenmesi
attributes(hf)
##$names
##[1] "Year"                              
##[2] "Town.Code"                         
##[3] "Town"                              
##[4] "X2010.Census.Units"                
##[5] "Government.Assisted"               
##[6] "Tenant.Rental.Assistance"          
##[7] "Single.Family.CHFA..USDA.Mortgages"
##[8] "Deed.Restricted.Units"             
##[9] "Total.Assisted.Units"              
##[10] "Percent.Affordable"                

##$class
##[1] "data.frame"

##$row.names
##[1]    1    2    3    4    5    6    7    8    9   10   11   12
##[13]   13   14   15   16   17   18   19   20   21   22   23   24
##[25]   25   26   27   28   29   30   31   32   33   34   35   36
##[37]   37   38   39   40   41   42   43   44   45   46   47   48
##[49]   49   50   51   52   53   54   55   56   57   58   59   60
##[61]   61   62   63   64   65   66   67   68   69   70   71   72
##[73]   73   74   75   76   77   78   79   80   81   82   83   84
##[85]   85   86   87   88   89   90   91   92   93   94   95   96
##[97]   97   98   99  100  101  102  103  104  105  106  107  108
##[109]  109  110  111  112  113  114  115  116  117  118  119  120
##[121]  121  122  123  124  125  126  127  128  129  130  131  132
##[133]  133  134  135  136  137  138  139  140  141  142  143  144
##[145]  145  146  147  148  149  150  151  152  153  154  155  156
##[157]  157  158  159  160  161  162  163  164  165  166  167  168
##[169]  169  170  171  172  173  174  175  176  177  178  179  180
##[181]  181  182  183  184  185  186  187  188  189  190  191  192
##[193]  193  194  195  196  197  198  199  200  201  202  203  204
##[205]  205  206  207  208  209  210  211  212  213  214  215  216
##[217]  217  218  219  220  221  222  223  224  225  226  227  228
##[229]  229  230  231  232  233  234  235  236  237  238  239  240
##[241]  241  242  243  244  245  246  247  248  249  250  251  252
##[253]  253  254  255  256  257  258  259  260  261  262  263  264
##[265]  265  266  267  268  269  270  271  272  273  274  275  276
##[277]  277  278  279  280  281  282  283  284  285  286  287  288
##[289]  289  290  291  292  293  294  295  296  297  298  299  300
##[301]  301  302  303  304  305  306  307  308  309  310  311  312
##[313]  313  314  315  316  317  318  319  320  321  322  323  324
##[325]  325  326  327  328  329  330  331  332  333  334  335  336
##[337]  337  338  339  340  341  342  343  344  345  346  347  348
##[349]  349  350  351  352  353  354  355  356  357  358  359  360
##[361]  361  362  363  364  365  366  367  368  369  370  371  372
##[373]  373  374  375  376  377  378  379  380  381  382  383  384
##[385]  385  386  387  388  389  390  391  392  393  394  395  396
##[397]  397  398  399  400  401  402  403  404  405  406  407  408
##[409]  409  410  411  412  413  414  415  416  417  418  419  420
##[421]  421  422  423  424  425  426  427  428  429  430  431  432
##[433]  433  434  435  436  437  438  439  440  441  442  443  444
##[445]  445  446  447  448  449  450  451  452  453  454  455  456
##[457]  457  458  459  460  461  462  463  464  465  466  467  468
##[469]  469  470  471  472  473  474  475  476  477  478  479  480
##[481]  481  482  483  484  485  486  487  488  489  490  491  492
##[493]  493  494  495  496  497  498  499  500  501  502  503  504
##[505]  505  506  507  508  509  510  511  512  513  514  515  516
##[517]  517  518  519  520  521  522  523  524  525  526  527  528
##[529]  529  530  531  532  533  534  535  536  537  538  539  540
##[541]  541  542  543  544  545  546  547  548  549  550  551  552
##[553]  553  554  555  556  557  558  559  560  561  562  563  564
##[565]  565  566  567  568  569  570  571  572  573  574  575  576
##[577]  577  578  579  580  581  582  583  584  585  586  587  588
##[589]  589  590  591  592  593  594  595  596  597  598  599  600
##[601]  601  602  603  604  605  606  607  608  609  610  611  612
##[613]  613  614  615  616  617  618  619  620  621  622  623  624
##[625]  625  626  627  628  629  630  631  632  633  634  635  636
##[637]  637  638  639  640  641  642  643  644  645  646  647  648
##[649]  649  650  651  652  653  654  655  656  657  658  659  660
##[661]  661  662  663  664  665  666  667  668  669  670  671  672
##[673]  673  674  675  676  677  678  679  680  681  682  683  684
##[685]  685  686  687  688  689  690  691  692  693  694  695  696
##[697]  697  698  699  700  701  702  703  704  705  706  707  708
##[709]  709  710  711  712  713  714  715  716  717  718  719  720
##[721]  721  722  723  724  725  726  727  728  729  730  731  732
##[733]  733  734  735  736  737  738  739  740  741  742  743  744
##[745]  745  746  747  748  749  750  751  752  753  754  755  756
##[757]  757  758  759  760  761  762  763  764  765  766  767  768
##[769]  769  770  771  772  773  774  775  776  777  778  779  780
##[781]  781  782  783  784  785  786  787  788  789  790  791  792
##[793]  793  794  795  796  797  798  799  800  801  802  803  804
##[805]  805  806  807  808  809  810  811  812  813  814  815  816
##[817]  817  818  819  820  821  822  823  824  825  826  827  828
##[829]  829  830  831  832  833  834  835  836  837  838  839  840
##[841]  841  842  843  844  845  846  847  848  849  850  851  852
##[853]  853  854  855  856  857  858  859  860  861  862  863  864
##[865]  865  866  867  868  869  870  871  872  873  874  875  876
##[877]  877  878  879  880  881  882  883  884  885  886  887  888
##[889]  889  890  891  892  893  894  895  896  897  898  899  900
##[901]  901  902  903  904  905  906  907  908  909  910  911  912
##[913]  913  914  915  916  917  918  919  920  921  922  923  924
##[925]  925  926  927  928  929  930  931  932  933  934  935  936
##[937]  937  938  939  940  941  942  943  944  945  946  947  948
##[949]  949  950  951  952  953  954  955  956  957  958  959  960
##[961]  961  962  963  964  965  966  967  968  969  970  971  972
##[973]  973  974  975  976  977  978  979  980  981  982  983  984
##[985]  985  986  987  988  989  990  991  992  993  994  995  996
##[997]  997  998  999 1000
##[ reached getOption("max.print") -- omitted 1025 entries ]



#hf veri setinde single.family.chfa..usda.mortgages a göre büyükten küçüğe sıralama
hf[order(hf$Single.Family.CHFA..USDA.Mortgages , decreasing=T),]


##Year Town.Code          Town X2010.Census.Units
##993  2015       151     Waterbury              47991
##1162 2014       151     Waterbury              47991
##1331 2013       151     Waterbury              47991
##1500 2012       151     Waterbury              47991
##1669 2011       151     Waterbury              47991
##827  2016       151     Waterbury              47991
##320  2019       151     Waterbury              47991
##658  2017       151     Waterbury              47991
##489  2018       151     Waterbury              47991
##151  2020       151     Waterbury              47991
##910  2015        64      Hartford              51822
##1838 2021       151     Waterbury              47991
##64   2020        64      Hartford              51822
##1075 2014        64      Hartford              51822
##1244 2013        64      Hartford              51822
##233  2019        64      Hartford              51822
##402  2018        64      Hartford              51822
##1882 2022       151     Waterbury              47991
##571  2017        64      Hartford              51822
##1751 2021        64      Hartford              51822
##1413 2012        64      Hartford              51822
##1582 2011        64      Hartford              51822
##740  2016        64      Hartford              51822
##1867 2022        64      Hartford              51822
##933  2015        89   New Britain              31226
##937  2015        93     New Haven              54967
##1100 2014        89   New Britain              31226
##1269 2013        89   New Britain              31226
##1104 2014        93     New Haven              54967
##1273 2013        93     New Haven              54967
##89   2020        89   New Britain              31226
##1438 2012        89   New Britain              31226
##1607 2011        89   New Britain              31226
##258  2019        89   New Britain              31226
##863  2015        17       Bristol              27011
##926  2015        80       Meriden              25892
##1442 2012        93     New Haven              54967
##1611 2011        93     New Haven              54967
##17   2020        17       Bristol              27011
##1776 2021        89   New Britain              31226
##427  2018        89   New Britain              31226
##186  2019        17       Bristol              27011
##596  2017        89   New Britain              31226
##1028 2014        17       Bristol              27011
##1091 2014        80       Meriden              25892
##1197 2013        17       Bristol              27011
##1260 2013        80       Meriden              25892
##861  2015        15    Bridgeport              57012
##765  2016        89   New Britain              31226
##1872 2022        89   New Britain              31226
##249  2019        80       Meriden              25892
##1026 2014        15    Bridgeport              57012
##42   2020        43 East Hartford              21328
##1704 2021        17       Bristol              27011
##211  2019        43 East Hartford              21328
##80   2020        80       Meriden              25892
##769  2016        93     New Haven              54967
##355  2018        17       Bristol              27011
##888  2015        43 East Hartford              21328
##  2018        93     New Haven              54967
##524  2017        17       Bristol              27011
##380  2018        43 East Hartford              21328
##93   2020        93     New Haven              54967
##77   2020        77    Manchester              25996
##246  2019        77    Manchester              25996
##1364 2012        15    Bridgeport              57012
##1533 2011        15    Bridgeport              57012
##1729 2021        43 East Hartford              21328
##1860 2022        17       Bristol              27011
##587  2017        80       Meriden              25892
##1767 2021        80       Meriden              25892
##1053 2014        43 East Hartford              21328
##1222 2013        43 East Hartford              21328
##549  2017        43 East Hartford              21328
##756  2016        80       Meriden              25892
##693  2016        17       Bristol              27011
##1257 2013        77    Manchester              25996
##1088 2014        77    Manchester              25996
##1863 2022        43 East Hartford              21328
##184  2019        15    Bridgeport              57012
##1391 2012        43 East Hartford              21328
##1560 2011        43 East Hartford              21328
##1870 2022        80       Meriden              25892
##718  2016        43 East Hartford              21328
##15   2020        15    Bridgeport              57012
##353  2018        15    Bridgeport              57012
##691  2016        15    Bridgeport              57012
##415  2018        77    Manchester              25996
##522  2017        15    Bridgeport              57012
##1780 2021        93     New Haven              54967
##1426 2012        77    Manchester              25996
##Government.Assisted Tenant.Rental.Assistance
##993                 5561                     2904
##1162                5171                     3074
##1331                4901                     3635
##1500                4870                     3149
##1669                4870                     3110
##827                 5257                     2969
##320                 5344                     3290
##658                 5272                     3143
##489                 5344                     2916
##151                 5344                     3123
##910                10697                     8532
##1838                5385                     3156
##64                 10501                     8635
##1075               10299                     7812
##1244                9540                     8525
##233                10394                     8474
##402                10293                     8267
##1882                5385                     3205
##571                10044                     8354
##1751               10733                     8723
##1413                9415                     8390
##1582                9415                     7577
##740                 9972                     8439
##1867               10620                     9132
##933                 3331                     1423
##937                 9124                     5654
##1100                3421                     1602
##1269                3266                     1627
##1104                8880                     5336
##1273                8261                     6232
##89                  2913                     1583
##1438                3183                     1627
##1607                3183                     1457
##258                 2913                     1550
##863                 1913                      780
##926                 2027                     1102
##1442                8210                     6138
##1611                8210                     6116
##17                  1908                      962
##1776                3017                     1583
##427                 2911                     1477
##186                 1908                      884
##596                 2911                     1522
##1028                1633                      823
##1091                2027                     1033
##1197                1771                      798
##1260                1745                     1012
##861                 6275                     3983
##765                 2901                     1478
##1872                3017                     1692
##249                 1962                     1249
##1026                5870                     3779
##42                  1593                      815
##1704                2006                      950
##211                 1592                      869
##80                  1964                     1270
##769                 9055                     5709
##355                 1766                      815
##888                 1700                      759
##1429                1769                     1008
##1598                1769                      970
##600                 9432                     6357
##1195                5738                     3781
##1366                1771                      793
##1535                1771                      791
##923                 1878                      839
##418                 1887                     1168
##262                 9407                     6721
##431                 9434                     6600
##524                 1908                      868
##380                 1574                      776
##93                  9511                     6867
##77                  1851                      950
##246                 1851                      962
##1364                5604                     3498
##1533                5604                     3724
##1729                1593                      809
##1860                2006                      965
##587                 2027                     1163
##1767                1976                     1360
##1053                1700                     1054
##1222                1578                     1024
##549                 1573                      851
##756                 2027                     1103
##693                 1916                      844
##1257                1833                     1074
##1088                1834                      977
##1863                1593                      826
##184                 6395                     4301
##1391                1577                     1024
##1560                1577                      835
##1870                2057                     1426
##718                 1576                      859
##15                  6505                     4353
##353                 6434                     4240
##691                 6279                     4102
##415                 1831                      932
##522                 6311                     4259
##1780                9652                     7142
##1426                1813                     1074
##Single.Family.CHFA..USDA.Mortgages Deed.Restricted.Units
##993                                2429                   172
##1162                               2327                   326
##1331                               2327                   326
##1500                               2256                   326
##1669                               2256                   333
##827                                1800                   172
##320                                1787                    21
##658                                1761                   172
##489                                1758                    28
##151                                1751                    21
##910                                1621                     0
##1838                               1597                    48
##64                                 1523                     0
##1075                               1523                     0
##1244                               1523                     0
##233                                1514                     0
##402                                1479                     0
##1882                               1478                    39
##571                                1477                     0
##1751                               1441                     0
##1413                               1440                     0
##1582                               1440                     0
##740                                1428                     0
##1867                               1370                     0
##933                                1271                   256
##937                                1240                   602
##1100                               1192                   382
##1269                               1192                   382
##1104                               1188                   581
##1273                               1188                   605
##89                                 1167                   100
##1438                               1153                   382
##1607                               1153                   396
##258                                1151                   117
##863                                1147                     0
##926                                1128                    11
##1442                               1127                   545
##1611                               1127                   487
##17                                 1124                     0
##1776                               1109                   100
##427                                1107                   177
##186                                1102                     0
##596                                1074                   256
##1028                               1065                     0
##1091                               1065                    11
##1197                               1065                     0
##1260                               1065                    11
##861                                1062                    19
##765                                1054                   256
##1872                               1048                    91
##249                                1038                    11
##1026                               1036                    20
##42                                 1035                     0
##1704                               1031                     0
##211                                1030                     0
##80                                 1029                    11
##769                                1029                   639
##355                                1025                     0
##888                                1024                     0
##1429                               1022                    11
##1598                               1022                    11
##600                                1019                   656
##1195                               1014                    20
##1366                               1014                     0
##1535                               1014                     0
##923                                1013                    34
##418                                1011                    11
##262                                1009                   478
##431                                1008                   481
##524                                 996                     0
##380                                 989                     0
##93                                  982                   440
##77                                  964                    32
##246                                 964                    32
##1364                                964                    20
##1533                                964                    15
##1729                                964                     0
##1860                                963                     0
##587                                 956                    11
##1767                                956                    11
##1053                                952                     0
##1222                                950                     0
##549                                 936                     0
##756                                 936                    11
##693                                 931                     0
##1257                                925                    36
##1088                                923                    36
##1863                                919                     0
##184                                 916                    19
##1391                                908                     0
##1560                                908                     0
##1870                                905                    11
##718                                 904                     0
##15                                  900                    19
##353                                 900                    19
##691                                 900                    19
##415                                 896                    32
##522                                 891                    19
##1780                                891                   457
##1426                                884                    36
##Total.Assisted.Units Percent.Affordable
##993                 11066              23.06
##1162                10898              22.71
##1331                11189              23.31
##1500                10601              22.09
##1669                10569              22.02
##827                 10198              21.25
##320                 10442              21.76
##658                 10348              21.56
##489                 10046              20.93
##151                 10239              21.34
##910                 20850              40.23
##1838                10186              21.22
##64                  20659              39.87
##1075                19634              37.89
##1244                19588              37.80
##233                 20382              39.33
##402                 20039              38.67
##1882                10107              21.06
##571                 19875              38.35
##1751                20897              40.32
##1413                19245              37.14
##1582                18432              35.57
##740                 19839              38.28
##1867                21122              40.76
##933                  6281              20.11
##937                 16620              30.24
##1100                 6597              21.13
##1269                 6467              20.71
##1104                15985              29.08
##1273                16286              29.63
##89                   5763              18.46
##1438                 6345              20.32
##1607                 6189              19.82
##258                  5731              18.35
##863                  3840              14.22
##926                  4268              16.48
##1442                16020              29.14
##1611                15940              29.00
##17                   3994              14.79
##1776                 5809              18.60
##427                  5672              18.16
##186                  3894              14.42
##596                  5763              18.46
##1028                 3521              13.04
##1091                 4136              15.97
##1197                 3634              13.45
##1260                 3833              14.80
##861                 11339              19.89
##765                  5689              18.22
##1872                 5848              18.73
##249                  4260              16.45
##1026                10705              18.78
##42                   3443              16.14
##1704                 3987              14.76
##211                  3491              16.37
##80                   4274              16.51
##769                 16432              29.89
##355                  3606              13.35
##888                  3483              16.33
##1429                 3810              14.71
##1598                 3772              14.57
##600                 17464              31.77
##1195                10553              18.51
##1366                 3578              13.25
##1535                 3576              13.24
##923                  3764              14.48
##418                  4077              15.75
##262                 17615              32.05
##431                 17523              31.88
##524                  3772              13.96
##380                  3339              15.66
##93                  17800              32.38
##77                   3797              14.61
##246                  3809              14.65
##1364                10086              17.69
####1533                10307              18.08
##1729                 3366              15.78
##1860                 3934              14.56
##587                  4157              16.06
##1767                 4303              16.62
##1053                 3706              17.38
##1222                 3552              16.65
##549                  3360              15.75
##756                  4077              15.75
##693                  3691              13.66
##1257                 3868              14.88
##1088                 3770              14.50
##1863                 3338              15.65
##184                 11631              20.40
##1391                 3509              16.45
##1560                 3320              15.57
##1870                 4399              16.99
##718                  3339              15.66
##15                  11777              20.66
##353                 11593              20.33
##691                 11300              19.82
##415                  3691              14.20
##522                 11480              20.14
##1780                18142              33.01
##1426                 3807              14.64
##[ reached 'max' / getOption("max.print") -- omitted 1925 rows ]


#hf veri setini tibble() a çevirme
as_tibble(hf)


## # A tibble: 2,025 × 10
##Year Town.Code Town       X2010…¹ Gover…² Tenan…³ Singl…⁴ Deed.…⁵
##<int>     <int> <chr>        <int>   <int>   <int>   <int>   <int>
##1  2020         1 Andover       1317      18       1      32       0
##2  2020         2 Ansonia       8148     349     764     147       0
##3  2020         3 Ashford       1903      32       0      36       0
##4  2020         4 Avon          7389     244      16      44       0  ##5  2020         5 Barkhamst…    1589       0       6      23       0
##6  2020         6 Beacon Fa…    2509       0       4      46       0
##7  2020         7 Berlin        8140     556      50     142       4
##8  2020         8 Bethany       2044       0       2      13       0
##9  2020         9 Bethel        7310     192      26     154      87
##10  2020        10 Bethlehem     1575      24       0       9       0
## # … with 2,015 more rows, 2 more variables:
## #   Total.Assisted.Units <int>, Percent.Affordable <dbl>, and
## #   abbreviated variable names ¹​X2010.Census.Units,
## #   ²​Government.Assisted, ³​Tenant.Rental.Assistance,
## #   ⁴​Single.Family.CHFA..USDA.Mortgages, ⁵​Deed.Restricted.Units
## #ℹ Use `print(n = ...)` to see more rows, and `colnames()` to see all variable names


 #Town ve Deed.Restricted.Units ile oluşan yeni nesne oluşturalım.
hf1<-select(hf, Town, Deed.Restricted.Units)
hf1
##Town Deed.Restricted.Units
##1            Andover                     0
##2            Ansonia                     0
##3            Ashford                     0
##4               Avon                     0
##5        Barkhamsted                     0
##6       Beacon Falls                     0
##7             Berlin                     4
##8            Bethany                     0
##9             Bethel                    87
##10         Bethlehem                     0
##11        Bloomfield                     0
##12            Bolton                     0
##13            Bozrah                     0
##14          Branford                     9
##15        Bridgeport                    19
##16       Bridgewater                     0
##17           Bristol                     0
##18        Brookfield                    77
##19          Brooklyn                     0
##20        Burlington                     0
##21            Canaan                     1
##22        Canterbury                     0
##23            Canton                    32
##24           Chaplin                     0
##25          Cheshire                    17
##26           Chester                     0
##27           Clinton                     0
##28        Colchester                     4
##29         Colebrook                     1
##30          Columbia                     0
##31          Cornwall                     0
##32          Coventry                    20
##33          Cromwell                     0
##34           Danbury                   289
##35            Darien                   104
##36        Deep River                     0
##37             Derby                     0
##38            Durham                     0
##39       East Granby                     0
##40       East Haddam                     0
##41      East Hampton                    25
##42     East Hartford                     0
##43        East Haven                     0
##44         East Lyme                    19
####45      East Windsor                     0
##46          Eastford                     0
####47            Easton                    15
##48         Ellington                     0
##49           Enfield                     7
##50             Essex                    16
##51         Fairfield                   124
##52        Farmington                   155
##53          Franklin                     0
##54       Glastonbury                     2
##55            Goshen                     0
##56            Granby                     5
##57         Greenwich                    33
##58          Griswold                     0
##59            Groton                    10
##60          Guilford                     0
##61            Haddam                     0
##62            Hamden                     4
##63           Hampton                     0
##64          Hartford                     0
##65          Hartland                     0
##66         Harwinton                     5
##67            Hebron                     0
##68              Kent                     0
##69         Killingly                     0
##70      Killingworth                     5
##71           Lebanon                     0
##72           Ledyard                     0
##73            Lisbon                     0
##74        Litchfield                    19
##75              Lyme                     8
##76           Madison                    33
##77        Manchester                    32
##78         Mansfield                     2
##79       Marlborough                     0
##80           Meriden                    11
##81        Middlebury                    20
##82       Middlefield                     1
##83        Middletown                    25
##84           Milford                    74
##85            Monroe                     8
##86         Montville                     0
##87            Morris                     0
##88         Naugatuck                     0
##89       New Britain                   100
##90        New Canaan                    21
##91     New Fairfield                    17
##92      New Hartford                    15
##93         New Haven                   440
##94        New London                   101
##95       New Milford                    17
##96         Newington                    36
##97           Newtown                    32
##98           Norfolk                     0
##99    North Branford                     0
##100     North Canaan                     0
##101      North Haven                    23
##102 North Stonington                     6
##103          Norwalk                   635
##104          Norwich                     0
##105         Old Lyme                     3
##106     Old Saybrook                    73
##107           Orange                     6
##108           Oxford                     0
##109       Plainfield                     0
##110       Plainville                    22
##111         Plymouth                     0
##112          Pomfret                     0
##113         Portland                     0
##114          Preston                     0
##115         Prospect                     0
##116           Putnam                     0
##117          Redding                     0
##118       Ridgefield                    69
##119       Rocky Hill                     0
##120          Roxbury                     0
##121            Salem                     0
##122        Salisbury                    14
##123         Scotland                     0
##124          Seymour                     0
##125           Sharon                     0
##126          Shelton                    82
##127          Sherman                     0
##128         Simsbury                     0
##129           Somers                     0
##130    South Windsor                     9
##131        Southbury                     0
##132      Southington                    51
##133          Sprague                     1
##134         Stafford                     0
##135         Stamford                  1270
##136         Sterling                     0
##137       Stonington                     0
##138        Stratford                    33
##139         Suffield                    15
##140        Thomaston                     0
##141         Thompson                     0
##142          Tolland                     3
##143       Torrington                    17
##144         Trumbull                   303
##145            Union                     0
##146           Vernon                    12
##147        Voluntown                     0
##148      Wallingford                    35
##149           Warren                     0
##150       Washington                    23
##151        Waterbury                    21
##152        Waterford                     0
##153        Watertown                     0
##154    West Hartford                   250
##155       West Haven                     0
##156        Westbrook                    29
##157           Weston                     0
##158         Westport                    58
##159     Wethersfield                     0
##160       Willington                     0
##161           Wilton                    51
##162       Winchester                     0
##163          Windham                     0
##164          Windsor                    26
##165    Windsor Locks                     0
##166          Wolcott                     0
##167       Woodbridge                     0
##168         Woodbury                     0
##169        Woodstock                     0
##170          Andover                     0
##171          Ansonia                     9
##172          Ashford                     0
##173             Avon                     0
##174      Barkhamsted                     0
##175     Beacon Falls                     0
##176           Berlin                    10
##177          Bethany                     0
##178           Bethel                    78
##179        Bethlehem                     0
##180       Bloomfield                     0
##181           Bolton                     0
##182           Bozrah                     0
##183         Branford                     0
##184       Bridgeport                    19
##185      Bridgewater                     0
##186          Bristol                     0
##187       Brookfield                    77
##188         Brooklyn                     0
##189       Burlington                     0
##190           Canaan                     1
##191       Canterbury                     0
##192           Canton                    32
##193          Chaplin                     0
##194         Cheshire                    17
##195          Chester                     0
##196          Clinton                     0
##197       Colchester                     4
##198        Colebrook                     1
##199         Columbia                     0
##200         Cornwall                     0
##201         Coventry                    20
##202         Cromwell                     0
##203          Danbury                   296
##204           Darien                   104
##205       Deep River                     0
##206            Derby                     0
##207           Durham                     0
##208      East Granby                     0
##209      East Haddam                     0
##210     East Hampton                    25
##211    East Hartford                     0
##212       East Haven                     0
##213        East Lyme                    19
##214     East Windsor                     0
##215         Eastford                     0
##216           Easton                    15
##217        Ellington                     0
##218          Enfield                     7
##219            Essex                    16 
##220        Fairfield                   126
##221       Farmington                   155
##222         Franklin                     0
##223      Glastonbury                     2
##224           Goshen                     0
##225           Granby                     5
##226        Greenwich                    33
##227         Griswold                     0
##228           Groton                    10
##229         Guilford                     0
##230           Haddam                     0
##231           Hamden                     4
##232          Hampton                     0
##233         Hartford                     0
##234         Hartland                     0
##235        Harwinton                     0
##236           Hebron                     0
##237             Kent                     0
##238        Killingly                     0
##239     Killingworth                     5
##240          Lebanon                     0
##241          Ledyard                     0
##242           Lisbon                     0
##243       Litchfield                    19
##244             Lyme                     8
##245          Madison                    33
##246       Manchester                    32
##247        Mansfield                     2
##248      Marlborough                     0
##249          Meriden                    11
##250       Middlebury                    20
##251      Middlefield                     1
##252       Middletown                    25
##253          Milford                    74
##254           Monroe                     8
##255        Montville                     0
##256           Morris                     0
##257        Naugatuck                     0
##258      New Britain                   117
##259       New Canaan                    21
##260    New Fairfield                    17
##261     New Hartford                    15
##262        New Haven                   478
##263       New London                    96
##264      New Milford                    17
##265        Newington                    36
##266          Newtown                    26
##267          Norfolk                     0
##268   North Branford                     0
##269     North Canaan                     0
##270      North Haven                    23
##271 North Stonington                     6
##272          Norwalk                   636
##273          Norwich                     0
##274         Old Lyme                     3
##275     Old Saybrook                    73
##276           Orange                     6
##277           Oxford                     0
##278       Plainfield                     0
##279       Plainville                    22
##280         Plymouth                     0
##281          Pomfret                     0
##282         Portland                     0
##283          Preston                     0
##284         Prospect                     0
##285           Putnam                     0
##286          Redding                     0
##287       Ridgefield                    69
##288       Rocky Hill                     0
##289          Roxbury                     0
##290            Salem                     0
##291        Salisbury                    14
##292         Scotland                     0
##293          Seymour                     0
##294           Sharon                     0
##295          Shelton                    82
##296          Sherman                     0
##297         Simsbury                     0
##298           Somers                     0
##299    South Windsor                     9
##300        Southbury                     0
##301      Southington                    51
##302          Sprague                     1
##303         Stafford                     0
##304         Stamford                  1270
##305         Sterling                     0
##306       Stonington                     0
##307        Stratford                    33
##308         Suffield                    15
##309        Thomaston                     0
##310         Thompson                     0
##311          Tolland                     3
##312       Torrington                    17
##313         Trumbull                   189
##314            Union                     0
##315           Vernon                    12
##316        Voluntown                     0
##317      Wallingford                    35
##318           Warren                     0
##319       Washington                    23
##320        Waterbury                    21
##321        Waterford                     0
##322        Watertown                     0
##323    West Hartford                   250
##324       West Haven                     0
##325        Westbrook                    29
##326           Weston                     0
##327         Westport                    50
##328     Wethersfield                     0
##329       Willington                     0
##330           Wilton                    52
##331       Winchester                     0
##332          Windham                     0
##333          Windsor                    26
##334    Windsor Locks                     0
##335          Wolcott                     0
##336       Woodbridge                     0
##337         Woodbury                     0
##338        Woodstock                     0
##339          Andover                     0
##340          Ansonia                     9
##341          Ashford                     0
##342             Avon                     0
##343      Barkhamsted                     0
##344     Beacon Falls                     0
##345           Berlin                    10
##346          Bethany                     1
##347           Bethel                    74
##348        Bethlehem                     0
##349       Bloomfield                     0
##350           Bolton                     0
##351           Bozrah                     0
##352         Branford                     0
##353       Bridgeport                    19
##354      Bridgewater                     0
##355          Bristol                     0
##356       Brookfield                    77
##357         Brooklyn                     0
##358       Burlington                     0
##359           Canaan                     1
##360       Canterbury                     0
##361           Canton                    32
##362          Chaplin                     0
##363         Cheshire                    17
##364          Chester                     0
##365          Clinton                     0
##366       Colchester                     4
##367        Colebrook                     1
##368         Columbia                     0
##369         Cornwall                     0
##370         Coventry                    20
##371         Cromwell                     0
##372          Danbury                   296
##373           Darien                   104
##374       Deep River                     0
##375            Derby                     0
##376           Durham                     0
##377      East Granby                     0
##378      East Haddam                     0
##379     East Hampton                    25
##380    East Hartford                     0
##381       East Haven                     0
##382        East Lyme                    19
##383     East Windsor                    14
##384         Eastford                     0
##385           Easton                    15
##386        Ellington                     0
##387          Enfield                     7
##388            Essex                    16
##389        Fairfield                   140
##390       Farmington                   155
##391         Franklin                     0
##392      Glastonbury                     2
##393           Goshen                     0
##394           Granby                     5
##395        Greenwich                    27
##396         Griswold                     0
##397           Groton                    10
##398         Guilford                     0
##399           Haddam                     0
##400           hamden                     4                    
##401          Hampton                     0
##402         Hartford                     0
##403         Hartland                     0
##404        Harwinton                     0
##405           Hebron                     0
##406             Kent                     0
##407        Killingly                     0
##408     Killingworth                     5
##409          Lebanon                     0
##410          Ledyard                     0
##411           Lisbon                     0
##412       Litchfield                    19
##413             Lyme                     8
##414          Madison                    33
##415       Manchester                    32
##416        Mansfield                     2
##417      Marlborough                     0
##418          Meriden                    11
##419       Middlebury                    20
##420      Middlefield                     1
##421       Middletown                    25
##422          Milford                    76
##423           Monroe                     8
##424        Montville                     0
##425           Morris                     0
##426        Naugatuck                     0
##427      New Britain                   177
##428       New Canaan                    21
##429    New Fairfield                    18
##430     New Hartford                    15
##431        New Haven                   481
##432       New London                    99
##433      New Milford                    17
##434        Newington                    36
##435          Newtown                    18
##436          Norfolk                     0
##437   North Branford                     4
##438     North Canaan                     0
##439      North Haven                    23
##440 North Stonington                     6
##441          Norwalk                   607
##442          Norwich                     0
##443         Old Lyme                     3
##444     Old Saybrook                    58
##445           Orange                     6
##446           Oxford                     0
##447       Plainfield                     0
##448       Plainville                    22
##449         Plymouth                     0
##450          Pomfret                     0
##451         Portland                     0
##452          Preston                     0
##453         Prospect                     0
##454           Putnam                     0
####455          Redding                     0
##456       Ridgefield                    69
##457       Rocky Hill                     0
##458          Roxbury                     0
##459            Salem                     0
##460        Salisbury                    13
##461         Scotland                     0
##462          Seymour                     0
##463           Sharon                     0
##464          Shelton                    82
##465          Sherman                     0
##466         Simsbury                     0
##467           Somers                     0
##468    South Windsor                     9
##469        Southbury                     0
##470      Southington                    51
##471          Sprague                     1
##472         Stafford                     0
##473         Stamford                  1272
##474         Sterling                     0
##475       Stonington                     0
##476        Stratford                    33
##477         Suffield                    15
##478        Thomaston                     0
##479         Thompson                     0
##480          Tolland                     3
##481       Torrington                    17
##482         Trumbull                   180
##483            Union                     0
##484           Vernon                    12
##485        Voluntown                     0
##486      Wallingford                    35
##487           Warren                     0
##488       Washington                    23
##489        Waterbury                    28
##490        Waterford                     0
##491        Watertown                     0
##492    West Hartford                   261
##493       West Haven                     0
##494        Westbrook                    29
##495           Weston                     0
##496         Westport                    27
##497     Wethersfield                     0
##498       Willington                     0
##499           Wilton                    82
##500       Winchester                     0
##[ reached 'max' / getOption("max.print") -- omitted 1525 rows ]

hf%>%
  select(Town:Total.Assisted.Units)%>%
  mutate(toplam=Deed.Restricted.Units+Total.Assisted.Units)%>%
    names()
##[1] "Town"                              
##[2] "X2010.Census.Units"                
##[3] "Government.Assisted"               
##[4] "Tenant.Rental.Assistance"          
##[5] "Single.Family.CHFA..USDA.Mortgages"
##[6] "Deed.Restricted.Units"             
##[7] "Total.Assisted.Units"              
##[8] "toplam"




#uygun fiyatlı ve desteklenen konut grafiğinin istatistikleri
summary(hf$Percent.Affordable)# desteklenen konut
##Min. 1st Qu.  Median    Mean 3rd Qu.    Max. 
##0.000   2.170   4.230   6.197   7.730  40.760 

summary(hf$Total.Assisted.Units) #uygun fiyatlı konut
##  Min. 1st Qu.  Median    Mean 3rd Qu.    Max. 
##  0.0   51.0   220.0   999.4   684.0 21122.0


```



```{r pressure, echo=FALSE}
plot(hf$X2010.Census.Units)

plot( hf$Total.Assisted.Units, hf$Percent.Affordable,xlim=c(-5,30000), 
     ylim=c(-5,50), xlab="Desteklenen Konut", ylab="Uygun Fiyatlı Konut")

```


